臺灣高等法院臺中分院刑事裁定　
111年度聲字第923號
聲  請  人  臺灣高等檢察署臺中檢察分署檢察官     
受  刑  人  王建弘



上列聲請人因受刑人數罪併罰有二裁判以上，聲請定其應執行之
刑（聲請案號：111年度執聲字第384號），本院裁定如下：
    主  文
王建弘犯如附表所示各罪所處之刑，應執行有期徒刑貳年。
    理  由
一、聲請意旨略以：受刑人因詐欺數罪，先後經判決確定如附表
    ，數罪中雖有刑法第50條第1 項但書所列之情形，惟受刑人
    已請求檢察官聲請定應執行刑，應依刑法第50條第2 項、第
    53條、第51條第5 款規定，定其應執行之刑，爰依刑事訴訟
    法第477 條第1 項聲請裁定等語。 
二、按裁判確定前犯數罪者，併合處罰之；數罪併罰，有二裁判
    以上者，依第51條之規定，定其應執行之刑，刑法第50條第
    1項、第53條定有明文。又數罪併罰，分別宣告其罪之刑，
    如宣告多數有期徒刑者，於各刑中之最長期以上，各刑合併
    之刑期以下，定其刑期；但不得逾30年，刑法第51條第5款
    亦有明文。次按，刑事訴訟法第370 條第2 項、第3 項，已
    針對第二審上訴案件之定應執行之刑，明定有不利益變更禁
    止原則之適用，分屬不同案件之數罪併罰，倘一裁判宣告數
    罪之刑，曾經定其執行刑，再與其他裁判宣告之刑（或執行
    之刑）定其執行刑時，在法理上亦應同受此原則之拘束（最
    高法院103 年度第14次刑事庭會議決議意旨參照），亦即另
    定之執行刑，其裁量所定之刑期，不得較重於前定之執行刑
    加計後裁判宣告之刑（或執行之刑）之總和（最高法院104
    年度臺抗字第410 號裁定意旨參照）。
三、經查：受刑人犯詐欺等數罪，經臺灣臺中地方法院及本院先
    後判處如附表所示之刑確定，有各該案件判決及臺灣高等法
    院被告前案紀錄表在卷可查。受刑人所犯如附表編號1至編
    號2所示之罪，乃得易科罰金、得易服社會勞動之罪，編號3
    至編號5所示之罪，則屬不得易科罰金、不得易服社會勞動
    之罪，依刑法第50條第1 項但書，原不得併合處罰，惟受刑
    人於111年3月24日向檢察官聲請定應執行刑，此有臺灣臺中
    地方檢察署刑法第50條第1項但書案件是否請求訂應執行刑
    調查表在卷可憑（見本院卷第9頁），故本院認檢察官聲請
    定其應執行之刑為合法正當，應予准許。又受刑人所犯如附
    表編號1至編號2、編號4至編號5所示之罪業經分別定其應執
    行之刑為有期徒刑10月、有期徒刑1年6月，則本院定應執行
    刑時，不得逾越刑法第51條第5 款所定法律之外部界限，即
    不得重於附表所示各罪宣告刑之總和（即有期徒刑4年6個月
    ），亦應受內部界限之拘束，即不得重於前開業經定執行刑
    加計附表編號3所示宣告刑之總和即有期徒刑3年5月（計算
    式＝10月＋1年1月＋1年6月），並審酌受刑人所犯如附表各罪
    之整體犯罪非難評價、各行為所侵害法益之專屬性或同一性
    、數罪對法益侵害之加重效應、罪數所反映之受刑人人格特
    性與犯罪傾向、社會對此部分犯罪行為處罰之期待，並考量
    自由裁量之範圍，應受實現刑罰公平性，裁量時應遵守之比
    例原則、公平正義原則等內部性界限，以及本院以書面通知
    受刑人就本件定應執行事件，得具狀陳述意見，經受刑人表
    示：已深感愧疚，並與被害人達成和解，對此事件深感悔悟
    ，懇請庭上給予受刑人最有利之判決等語，此有陳述意見調
    查表1份在卷可憑等一切情形，合併定其應執行之刑如主文
    所示。
四、依刑事訴訟法第477 條第1 項，刑法第50條第2 項、第53條
    、第51條第5 款，裁定如主文。
中　　華　　民　　國　　111 　年　　4 　　月　　26　　日
        　　刑事第一庭    審判長法　官  江  德  千
　　　　　　　　　　　　　　    法　官  簡  源  希
　　　　　　　　　　 　　　　　 法　官  高  增  泓  
　　　　　　　　　　　　　　　                         
以上正本證明與原本無異。     
如不服本裁定，得於收受送達後5日內向本院提出抗告書狀(須附
繕本)。因疫情而遲誤不變期間，得向法院聲請回復原狀。

                                書記官  黃  美  珍
　　　　　　　　　　　　　　　　
中　　華　　民　　國　　111 　年　　4 　　月　　26　　日
附表：受刑人王建弘定應執行刑案件一覽表
編號  1 2 3 罪名  詐欺 詐欺 加重詐欺 宣告刑  有期徒刑3月 (共2罪) 有期徒刑6月 有期徒刑1年1月 犯罪日期  110年1月13日、110年1月15日至110年1月16日 (共2次) 109年7月底至109年8月13日 110年1月6日 偵查(自訴)機關年度及案號  臺中地檢110年度偵字第8225號 臺中地檢110年度偵字第8225號 臺中地檢110年度偵字第8225號 最 後 事 實 審 法 院 臺中高分院 臺中高分院 臺中高分院  案 號 110年度上訴字 第1997號 110年度上訴字 第1997號 110年度上訴字 第1997號  判決日 期 111年1月18日 111年1月18日 111年1月18日 確定 判決 法 院 臺中高分院 臺中高分院 臺中高分院  案 號 110年度上訴字 第1997號 110年度上訴字 第1997號 110年度上訴字 第1997號  判決確定日 期 111年2月14日 111年2月14日 111年2月14日 是否為得易科罰金、得易服社會勞動之案件  均是 均是 均否 備註  1.編號1至編號2應執行有期徒刑10月。 2.臺中地檢111年度執字第2897號。  臺中地檢111年度執字第2898號。 
（續上頁）
編號  4 5 （以下空白） 罪名  加重詐欺 加重詐欺  宣告刑  有期徒刑1年2月 有期徒刑1年3月  犯罪日期  109年12月25日至109年12月29日 110年1月6日至110年1月8日  偵查(自訴)機關年度及案號  臺中地檢110年度偵字第14841號 臺中地檢110年度偵字第14841號  最 後 事 實 審 法 院 臺中地院 臺中地院   案 號 110年度上訴字 第1559號 110年度上訴字 第1559號   判決日 期 110年11月30日 110年11月30日  確定 判決 法 院 臺中地院 臺中地院   案 號 110年度上訴字 第1559號 110年度上訴字 第1559號   判決確定日 期 111年2月17日 111年2月17日  是否為得易科罰金、得易服社會勞動之案件  否 否  備註  1.編號4至編號5應執行有期徒刑1年6月。 2.臺中地檢111年度執字第3089號。